最高法院民事裁定　　　　　　　　　 111年度台聲字第1489號
聲　請　人　Ａ○１
代　理　人　楊東鎮律師
上列聲請人因與相對人Ｂ○１間請求酌定未成年子女權利義務行
使負擔事件，對於中華民國110年12月8日本院裁定（110 年度台
抗字第1319號），聲請再審，本院裁定如下：
    主  文
聲請駁回。
聲請程序費用由聲請人負擔。
    理  由
一、聲請人主張本院110 年度台抗字第1319號確定裁定（下稱原
    確定裁定），有民事訴訟法第496條第1項第1款、第2款規定
    事由，對之聲請再審，係以：兩造所生未成年子女（民國00
    0年0月00日生），係伊於110 年5月3日辦理與第三人甲先生
    在92年10月27日結婚登記之婚姻關係存續中所生，應推定為
    伊與甲先生之婚生子女，非兩造之非婚生子女，相對人認領
    未成年子女無效，原確定裁定維持第二審裁定所為未成年子
    女權利義務之行使負擔由相對人任之，駁回伊之再抗告，即
    有民事訴訟法第496條第1項第1款、第2款規定之再審事由云
    云，為其論據。
二、按聲請再審，應依民事訴訟法第507條準用第501條第1項第4
    款規定表明再審理由，此為必須具備之程式。所謂表明再審
    理由，必須指明確定裁定有如何合於法定再審事由之具體情
    事，始為相當；倘僅泛言有何條款之再審事由，而無具體情
    事者，尚難謂已合法表明再審理由。如未表明再審理由，法
    院無庸命其補正，逕以裁定駁回之。上開規定，依家事事件
    法第96條規定，於家事非訟事件之確定本案裁定聲請再審準
    用之。聲請人主張原確定裁定有民事訴訟法第496條第1項第
    2 款規定所定再審事由，對之聲請再審，惟經核其聲請狀對
    原確定裁定究有如何合於上揭規定所定再審事由，未據具體
    敘明，其此部分之聲請，為不合法，應予駁回。
三、次按民事訴訟法第496 條第1項第1款所謂適用法規顯有錯誤
    ，係指確定裁判為確定事實而適用法規，或就所確定之事實
    而為法律上之判斷，有顯然不合於法律規定，或與司法院大
    法官解釋或憲法法庭裁判意旨顯然違反者而言，不包括取捨
    證據或認定事實錯誤。原確定裁定以原第二審裁定綜合卷證
    資料，認原第一審裁定由相對人行使負擔未成年子女之權利
    義務，及酌定聲請人與未成年子女會面交往之方式與期間，
    尚稱妥適，乃駁回聲請人之抗告，並無不當，因而維持原第
    二審所為裁定，駁回聲請人之再抗告，並敘明聲請人提起再
    抗告後，雖另提出戶籍謄本，內載其於原第二審裁定後之11
    0 年5月3日，辦理其於92年10月27日與甲先生之結婚登記，
    同日並辦理與甲先生兩願離婚之登記等語，乃新攻擊防禦方
    法，非本院所得審酌，經核並無適用法規顯有錯誤之情形。
    聲請人以原確定裁定有民事訴訟法第496 條第1項第1款所定
    事由聲請再審部分，為無理由，應予駁回。
四、結論：本件聲請一部為不合法、一部為無理由。依家事事件
    法第96條、第97條，非訟事件法第21條第1 項，民事訴訟法
    第507條、第502條第1項、第95條、第78條，裁定如主文。
中    華    民    國   111    年    6     月    15    日
                      最高法院民事第六庭
                          審判長法官  魏  大  喨  
                                法官  李  文  賢  
                                法官  林  玉  珮  
                                法官  高  榮  宏  
                                法官  李  寶  堂  
本件正本證明與原本無異
                                      書  記  官
中    華    民    國   111    年    6     月    16    日